【裁判字號】    99,上易,677
【裁判日期】    991007
【裁判案由】    竊盜
【裁判全文】
臺灣高等法院高雄分院刑事判決         99年度上易字第677號
上  訴  人
即  被  告  丙○○
上列上訴人因竊盜案件，不服臺灣高雄地方法院99年度易字第84
0 號中華民國99年5 月18日第一審判決（起訴案號：臺灣高雄地
方法院檢察署99年度偵字第10770 號），提起上訴，本院判決如
下：
     主  文
上訴駁回。
丙○○緩刑貳年，緩刑期間付保護管束，並向指定之政府機關、
政府機構、行政法人、社區或其他符合公益目的之機構或團體，
提供八十小時之義務勞務。
    事實及理由
一、本案經本院審理結果，認第一審判決認事用法及量刑均無不
    當，應予維持，並引用第一審判決書記載之事實、證據及理
    由。
二、上訴人即被告（下稱被告）丙○○上訴意旨以：其係受僱至
    高雄縣林園鄉北汕村漁塭7 之1 號養殖場（下稱系爭養殖場
    ）工作，並將該養殖場不使用之電線、器具等物回收，因而
    誤剪中華電信股份有限公司（下稱中華電信公司）所有用以
    傳輸電話通訊之高空電纜線，其並無竊盜之犯行等語。
三、經查：
    (一)被告丙○○許於民國99年3 月28日11時許，在系爭養殖場
      工寮前約20公尺處，以客觀上對於人之生命、身體具有危
      險性可供兇器使用之油壓剪1 把、美工刀2 把剪下中華電
      信公司所有高空電纜線1 條而竊取得手之事實，業經證人
      即中華電信公司代理人乙○○於警詢中陳述扣案遭剪下之
      電纜線確係中華電信公司所有，約值新台幣1 千560 元等
      語，證人甲○○於本院審理中亦結證稱其見被告丙○○剪
      下電纜線，乃報警處理，被告丙○○得知其報警，即欲逃
      離現場，其為阻止被告丙○○離去而彼此發生拉扯等語（
      見本院卷第51頁）；並有贓物認領保管單附卷可稽，復有
      電纜線、油壓剪1 把、美工刀2 把扣案可佐。又被告丙○○迭於警詢、偵查及原審審理中始終坦承竊盜犯行，且被
      告丙○○於原審羈押訊問中陳稱其於警詢、偵查中均出於
      自由意志陳述，行竊原因係缺錢等語（見原審聲羈卷第4
      －5 頁），參以被告丙○○苟確係受僱工作而誤剪電纜線
      ，其得知甲○○報警後，自可向警說明，豈有欲逃離現場
      之舉止？況被告丙○○倘無竊盜犯行，豈有迭於警詢、偵
      查及原審審理中始終坦承竊盜犯行，而無一字辯解？此均
      不符合常情。是被告丙○○於警詢、偵查及原審審理中自
      白竊盜犯行，應堪信與事相符，嗣於本院所辯，顯係事後
      卸責之詞，不足採取。
    (二)另被告丙○○於本院聲請傳訊證人丁○○、陳文正，證人
      丁○○、陳文正於本院審理中固均結證稱被告丙○○確有
      受僱在系爭養殖場回收不使用之電線、器具等物（見本院
      卷第52－59頁），惟證人丁○○於本院審理中亦結證稱不
      知系爭養殖場有中華電信公司之高空電纜線等語（見本院
      卷第56頁），證人陳文正於本院審理中同結證稱不知系爭
      養殖場有中華電信公司之高空電纜線，亦不知被告丙○○
      如何會剪中華電信公司之高空電纜線等語（見本院卷第58
      頁），是證人丁○○、陳文正之證述僅能證明被告丙○○
      確有受僱在系爭養殖場回收不使用之電線、器具等物，尚
      不能證明被告丙○○剪中華電信公司之高空電纜線究係意
      圖為自己不法之所有而竊盜？或係不知該電纜線係屬中華
      電信公司所有而誤剪？從而，證人丁○○、陳文正於本院
      審理中之證述尚無從據為有被告丙○○利之認定。
    綜上所述，原審認被告罪證明確，其認事用法，核無不合，
    量刑亦屬允當。被告丙○○上訴意旨否認犯罪，指摘原判決
    不當，為無理由，應予駁回。
四、被告丙○○未曾受有期徒刑以上刑之宣告，有被告前案紀錄
    表在卷可憑，其經此偵、審程序教訓，應知警惕，諒無再犯
    之虞，本院認所宣告之刑，以暫不執行為適當，併諭知緩刑
    2 年，並向指定之政府機關、政府機構、行政法人、社區或
    其他符合公益目的之機構或團體，提供八十小時之義務勞務
    ，緩刑期間付保護管束，以勵自新。
據上論斷，應依刑事訴訟法第368 條、第371 條、第373 條，刑
法第74條第1 項、第2項第5款、第93條第2 款，判決如主文。
本案經檢察官劉玲興到庭執行職務。
中    華    民    國    99    年    10    月    7     日
                    刑事第八庭  審判長法  官 洪兆隆
                                      法  官 張盛喜
                                      法  官 郭玫利
以上正本證明與原本無異。
本判決不得上訴。
中    華    民    國    99    年    10    月    7     日
                                      書記官 梁美姿
附錄本判決論罪科刑法條
中華民國刑法第321條第1項第3款：
犯竊盜罪而有左列情形之一者，處 6 月以上、 5 年以下有期徒
刑：
三、攜帶兇器而犯之者。
附件：
臺灣高雄地方法院刑事判決               99年度易字第840號
公  訴  人  臺灣高雄地方法院檢察署檢察官
被      告  丙○○  男  47歲（民國○○年○月○○日生）
                    身分證統一編號：Ｚ000000000號
                    住高雄市苓雅區○○○路130號1樓
                    居台中市西屯區○○○○街14號
上列被告因竊盜案件，經檢察官提起公訴（99年度偵字第10770
號），被告於準備程序中就被訴事實為有罪之陳述，經本院告知
簡式審判程序之旨，並聽取被告與公訴人之意見後，裁定行簡式
審判程序，判決如下：
    主  文
丙○○犯攜帶兇器竊盜罪，處有期徒刑陸月，如易科罰金，以新
臺幣壹仟元折算壹日。扣案之美工刀貳支沒收。
    事  實
一、丙○○意圖為自己不法所有，於民國99年3 月28日11時許，
    騎乘車牌號碼XXX-807 號重型機車，至甲○○所承租位於高
    雄縣林園鄉北汕村漁塭7 之1 號養殖場工寮前約20公尺處，
    以客觀上對於人之生命、身體構成威脅之兇器油壓剪1 支、
    美工刀2 支，竊得中華電信股份有限公司所有用以傳輸電話
    通訊之高空電纜線1 條（價值約新台幣1560元）。嗣丙○○
    得手後欲離去之際，適為甲○○發覺阻止，雙方爭執過程中
    ，致甲○○受有右手腕腫脹之傷害（未達使人難以抗拒之程
    度，傷害部分復未據告訴），經警據報前往處理，當場制伏
    丙○○，並扣得油壓剪1 支、美工刀2 支及高空電纜線1 條
    （業經丙○○裁成3 段；已發還）。
二、案經高雄縣政府警察局林園分局報告臺灣高雄地方法院檢察
    署檢察官偵查起訴。
    理  由
一、本件被告丙○○所犯攜帶兇器竊盜罪，為死刑、無期徒刑、
    最輕本刑為3 年以上有期徒刑以外之罪，其就被訴事實為有
    罪之陳述，經本院告知簡式審判程序之旨，並聽取檢察官及
    被告之意見後，裁定進行簡式審判程序。
二、上開犯罪事實，業經被告於本院審理中坦承不諱，核與告訴
    代理人即中華電信股份有限公司工程師乙○○、證人甲○○
    於警詢時證述情節相符，並有扣押筆錄暨扣押物品目錄表1
    份、告訴代理人乙○○之贓物認領保管單1 紙、查獲現場及
    扣案物品照片10幀在卷、及油壓剪1 支、美工刀2 支扣案可
    資佐證，足認被告之自白與事實相符，足堪採信。本件事證
    明確，被告犯行，應堪認定。
三、按刑法第321 條第1 項第3 款之攜帶兇器竊盜罪，係以行為
    人攜帶兇器竊盜為其加重條件，此所謂兇器，其種類並無限
    制，凡客觀上足對人之生命、身體、安全構成威脅，具有危
    險性之兇器均屬之，且祇須行竊時攜帶此種具有危險性之兇
    器為已足，並不以攜帶之初有行兇之意圖為必要（最高法院
    79年臺上字第5253號判例意旨參照）。被告行竊時所攜帶之
    油壓剪1 支、美工刀2 支，為金屬材質質地堅硬，尖端尖銳
    ，此有扣案物品照片附卷可證，依社會一般觀念均足以對人
    之生命、身體安全構成威脅，在客觀上顯然具有危險性，應
    屬兇器。核被告所為，係犯刑法第321 條第1 項第3 款之攜
    帶兇器竊盜罪。爰審酌被告攜帶兇器竊取中華電信股份有限
    公司之高空電纜線1 條，雖有不該，惟念其尚無前科，有臺
    灣高等法院被告前案紀錄表在卷可參，素行良好，犯後坦承
    犯行，犯後態度尚佳，竊得物品價值非鉅，且經發還被害人
    ，有贓物認領保管單在卷可參，犯罪損害已有降低，並斟酌
    其犯罪之情節、所生危害等一切情狀，量處如主文所示之刑
    ，並諭知易科罰金之折算標準，至公訴人具體求刑有期徒刑
    10月，本院審酌上情，認尚嫌過重，仍以主文所示之刑為妥
    ，附此敘明。扣案之美工刀2 支，均為被告所有且供犯本件
    攜帶兇器竊盜犯罪所用之物，業據被告坦承不諱，爰依刑法
    第38條第1 項第2 款規定，均宣告沒收之。至油壓剪1 支，
    雖為被告供犯本件攜帶兇器竊盜犯罪所用，然係友人葉錦堂
    所有之物，而非被告所有，業據被告供陳明確，自不予宣告
    沒收。
據上論斷，應依刑事訴訟法第273 之1 第1 項、第299 條第1 項
前段，刑法第321 條第1 項第3 款、第41條第1 項前段、第38條
第1 項第2 款，判決如主文。
本案經檢察官張貽琮到庭執行職務。
中    華    民    國    99    年    5     月    18    日
                  刑事第十一庭  法  官  陳億芳
以上正本證明與原本無異。
如不服本判決應於收受送達後10日內向本院提出上訴書狀，並應
敘述具體理由；如未敘述上訴理由者，應於上訴期間屆滿後20日
內向本院補提理由書（均須按他造當事人之人數附繕本）「切勿
逕送上級法院」。
中    華    民    國    99    年    5     月    19    日
                                書記官  林靜慧
中華民國刑法第321條
（加重竊盜罪）
犯竊盜罪而有左列情形之一者，處 6 月以上、 5 年以下有期徒
刑：
一、於夜間侵入住宅或有人居住之建築物、船艦或隱匿其內而犯
    之者。
二、毀越門扇、牆垣或其他安全設備而犯之者。
三、攜帶兇器而犯之者。
四、結夥三人以上而犯之者。
五、乘火災、水災或其他災害之際而犯之者。
六、在車站或埠頭而犯之者。
前項之未遂犯罰之。

司法院資訊處製作；財團法人民間司法改革基金會備份。
